【裁判字號】    97,聲,1955
【裁判日期】    970825
【裁判案由】    發還擔保金
【裁判全文】
臺灣板橋地方法院民事裁定              97年度聲字第1955號
聲  請  人
即  債權人  合作金庫商業銀行股份有限公司
法定代理人  劉燈城
代  理  人  乙○○
相  對  人
即  債務人  甲○○
上列聲請人聲請發還擔保金事件，本院裁定如下：
    主      文
聲請人於本院九十二年度存字第一三六四號擔保提存事件一案所
提存之擔保物九十年度甲類第六期中央政府建設公債（代號：Ａ
九○一○六），面額新臺幣壹佰萬元券壹張准予發還。
聲請程序費用由相對人負擔。
    理      由
一、聲請人原名合作金庫銀行股份有限公司，嗣更名為「合作金
    庫商業銀行股份有限公司」，有聲請人所提股份有限公司變
    更登記表附卷可稽，合先敘明。
二、按訴訟終結後，供擔保人證明已定20日以上之期間，催告受
    擔保利益人行使權利而未行使者，或法院依供擔保利益人之
    聲請，通知受擔保利益人於一定期間內行使權利並向法院為
    行使權利之證明而未證明者，法院應依供擔保人之聲請，以
    裁定命返還其提存物或保證書，民事訴訟法第104 條第1 項
    第3 款定有明文，依同法第106 條之規定，於其他依法令供
    訴訟上之擔保者，亦準用之。
三、本件聲請意旨略以：聲請人與相對人間假扣押事件，聲請人
    前依本院92年度裁全廉字第2606號民事裁定，為擔保假扣押
    ，曾提供如主文第1 項所示之債券為擔保，並以本院92年度
    存字第1364號提存事件提存後，聲請對相對人之財產予以假
    扣押在案。茲因聲請人已撤回假扣押執行程序，並以存證信
    函定20日以上之期間催告相對人行使權利而未行使，為此提
    出本院92年度裁全廉字第2606號民事裁定、92年度存字第13
    64號提存書、94年度全聲字第490 號民事裁定暨確定證明書
    、撤回假扣押執行聲請狀、存證信函暨回執等影本各一件，
    聲請發還擔保金等語。
四、經查聲請人前開主張，業據其提出上開證據為證，並經本院
    依職權調閱本院92年度裁全字第2606號、92年度執全字第12
    68號假扣押保全程序暨執行卷、92年度存字第1364號擔保提
    存卷核閱屬實，復有臺灣臺北地方法院97年8 月15日桃北院
    隆文人字第字第0970004772號函1 紙、本院民事紀錄科查詢
    表4紙在卷為證，聲請人之聲請意旨核與民事訴訟法第104條
    第1項第3款規定相符，應予准許。
五、爰依民事訴訟法第95條、第78條，裁定如主文。
中    華    民    國    97    年    8     月    25    日
                  民事第二庭法  官  鍾啟煌
以上正本證明與原本無異。
如不服本裁定應於送達後10日內向本院提出抗告狀，並應繳納抗
告裁判費新台幣1,000 元。
中    華    民    國    97    年    8     月    25    日
                            書記官  張國仁


司法院資訊處製作；財團法人民間司法改革基金會備份。
